【裁判字號】    92,交抗,691
【裁判日期】    920910
【裁判案由】    聲明異議
【裁判全文】
臺灣高等法院臺中分院刑事裁定                    九十二年度交抗字第六九一號
    抗  告  人
    即受處分人  甲○○
右列抗告人因聲明異議案件，不服臺灣台中地方法院中華民國九十二年八月四日所為
裁定（九十二年度交聲字第六八三號）提起抗告，本院裁定如左:
      主  文
抗告駁回。
      理  由
一、按「汽車行駛於道路上，其汽車駕駛人或前座乘客未繫安全帶者，處駕駛人新臺
    幣一千五百元罰鍰。」「罰鍰不繳者，按其罰鍰數額，易處吊扣汽車牌照或駕駛
    執照一個月至三個月；不依期限繳送汽車牌照或駕駛執照者，吊銷其汽車牌照或
    駕駛執照。」道路交通管理處罰條例第三十一條第一項前段、第六十五條第一項
    第三款分別定有明文。
二、查本件抗告人甲○○於九十一年二月二十一日十六時十五分許，駕駛車號ＮＬ─
    ８５２７號自用小貨車，行經彰化縣秀水鄉○○路○段五○三號前，因未繫安全
    帶，為彰化縣警察局鹿港分局執行交通整理勤務之警員吳文淵當場攔停舉發等情
    ，業據證人吳文淵於原審到庭證稱：「九十一年二月二十一日十六時至十八時，
    我在台十九線到彰水路二段三民街路口執行交通整理勤務，在十六時十五分，我
    看見自小貨車行駛在彰水路二段，（車號）是ＮＬ─８５２７，該駕駛人沒有繫
    安全帶，：：：，我攔停後，違規人還未繫安全帶，當時違規人拒簽收（舉發違
    反道路交通管理事件通知單）。」經原審質以「是否會看錯？」其仍堅稱自用小
    貨車座位較高，有否繫安全帶，看得最清楚。參以證人吳文淵係負責執行交通整
    理勤務之員警，倘抗告人確已遵行規定繫安全帶駕車，衡情論理，該證人殊無誣
    指抗告人駕車未繫安全帶之必要，抗告人上開違規之事實堪以設定。原處分機關
    依據前揭法條規定，裁處「罰鍰新台幣一千五百元，逾期不繳納罰款時，自九十
    二年七月十一日起易處吊扣駕駛執照二個月，並限於九十二年七月二十五日前繳
    送執行，九十二年七月二十五日未繳送駕駛執照者，自九十二年七月二十六日起
    易處吊銷，並逕行註銷駕駛執照，駕駛執照吊銷後，自九十二年七月二十六日起
    一年內不得重新考領駕駛執照。」經核並無不合，原審裁定駁回抗告人之聲明異
    議，亦無不當。
三、抗告意旨略以抗告人於前揭時地駕駛自用小貨車確實有繫安全帶，是警察沒看清
    楚云云，所辯尚難遽予採信，本件抗告，不能認為有理由，應予駁回。
四、據上論結，應依道路交通案件處理辦法第二十五條、第二十六條，刑事訴訟法第
    四百十二條，裁定如主文。
中      華      民      國      九十二      年      九      月    十    日
                                   臺灣高等法院臺中分院刑事第十庭
                                         審判長法  官  林  照  明
                                               法  官  蔡  名  曜
                                               法  官  王      銘
右正本證明與原本無異。
不得再抗告。
                                               書記官    錫  彬
中      華      民      國    九十二     年      九      月    十二     日
                                                                        Ｆ


司法院資訊處製作；財團法人民間司法改革基金會備份。
